【裁判字號】    98,家聲,53
【裁判日期】    980226
【裁判案由】    裁定認可
【裁判全文】
臺灣臺中地方法院民事裁定              98年度家聲字第53號
聲  請  人  丙○○
代  理  人  甲○○
相  對  人  乙○○
上列當事人聲請裁定認可（大陸判決書）事件，本院裁定如下：
    主  文
中華人民共和國江西省南昌市中級人民法院（二００一）洪民一
初字第三四號民事判決書（於民國○○○年○月○○○日生效）
，應予認可。
聲請程序費用由相對人負擔。
    理  由
一、按在大陸地區作成之民事確定判決、民事仲裁判斷，不違背
    台灣地區公共秩序或善良風俗者，得聲請法院裁定認可，台
    灣地區與大陸地區人民關係條例第74條第1項定有明文。是
    以，在大陸地區作成之民事確定裁判欲在臺灣地區發生裁判
    之效力者，依首開規定，即須聲請法院裁定認可。
二、聲請意旨略以：聲請人為大陸地區人士，聲請人及相對人於
    民國84年11月29日結婚，嗣於91年2月22日，經大陸地區江
    西省南昌市中級人民法院以（2001）洪民一初字第34號民事
    判決離婚確定，並已於97年6月23日生效。因上開大陸地區
    作成之民事判決書，並未違反臺灣地區之公共秩序或善良風
    俗，為免聲請人與相對人間之婚姻關係陷於不確定狀態，爰
    聲請裁定認可上開民事判決書等語，並提出居民身分證2件
    、常住人口登記卡、戶籍謄本、委託書、該判決書、確定證
    明書及經財團法人海峽交流基金會驗證之公證書各1件為憑
    。
三、聲請人主張其為大陸地區人士，兩造於84年11月29日結婚，
    兩造之婚姻關係經大陸地區法院民事判決離婚確定，且已生
    效等事實，業據其提出與所述情節相符並經財團法人海峽交
    流基金會驗證之上開書證為證，依臺灣地區與大陸地區人民
    關係條例第7條、同條例施行細則第8條之規定，應推定該大
    陸地區作成之文書為真正，並堪認聲請人主張之前揭事實為
    真實。而觀諸聲請人所提之上開判決書記載：本院認為，丙
    ○○（按指聲請人）與乙○○（按指相對人）婚後分居大陸
    、臺灣兩地，聚少分多，且自1998年以來，雙方已實際失去
    聯繫；夫妻長期分居和杳無音信，導致夫妻感情破裂；丙○
    ○訴請離婚，理由充分，應予准許等語。本院參諸上開離婚
    判決所舉事由，符合我國民法第1052條第2項規定難以維持
    婚姻之重大事由，其認事用法，與我國法律有關規定相符，
    亦與臺灣地區公共秩序或善良風俗無違。從而，聲請人聲請
    裁定認可上開大陸地區作成之民事確定判決，為有理由，應
    予准許。
四、依非訟事件法第21條第2項、民事訴訟法第95條、第78條，
    裁定如主文。
中    華    民    國    98    年    2     月    26    日
                  家事法庭    法  官  劉長宜
以上正本係照原本作成
如對本裁定抗告，須於裁定送達後10日之不變期間內，向本院提
出抗告狀。
中    華    民    國    98    年    2     月    26    日
                              書記官  董美惠


司法院資訊處製作；財團法人民間司法改革基金會備份。
